臺灣屏東地方法院刑事判決　　　　　　　　　　　　　　九十年度訴字第七二二號
　　公　訴　人　臺灣屏東地方法院檢察署檢察官
　　被　　　告　甲○○
　　選任辯護人　吳春生
右列被告因違反藥事法案件，經檢察官提起公訴（九十年度偵字第四八八０號），本
院判決如左：
     主  文
甲○○連續明知為禁藥而販賣，處有期徒刑肆月，如易科罰金，以參佰元折算壹日。
緩刑貳年。扣案如附表壹所示之藥品，及本藥瘦身服用說明書（紅、黃、藍色）壹疊
及夾練帶壹包均沒收。
     事  實
一、甲○○明知非經中央衛生主管機關之核准，不得販賣未經核准擅自輸入之禁藥，
    竟意圖營利，基於概括之犯意，自民國（下同）九十年四月間某日起，向某姓名
    年籍不詳之成年人以每盒新台幣（下同）二百五十元及每包三百元之代價，販入
    其未經中央衛生主管機關之核准擅自輸入分別含有Bisacodyl、Hydochlorothiaz
    ide、Chlorpheniramine、Propranolol、Phenylpropanolamine等西藥成分之如
    附表一所示禁藥多次，並自販入時起，連續在屏東縣南州鄉某代天府寺廟前擺設
    攤位，以每盒三百元及每包五百元之價格，販售予不特定人多次以牟利。嗣於同
    年七月三十日下午五時許，經警持本院所核發之搜索票，在其位於同鄉○○村○
    ○路二巷一號住處內查獲，並扣得其所有如附表一所示之藥品、本藥瘦身服用說
    明書（紅、黃、藍色）一疊、用以分裝上開禁藥所用之夾練帶一包，及與本案無
    涉之如附表二所示之藥品、空白郵政國內匯款單九張。
二、案經屏東縣警察局屏東分局報請臺灣屏東地方法院檢察署檢察官偵查起訴。
     理  由
壹、有罪部分：
一、右開事實訊據被告甲○○於本院審理中坦承不諱，並有如事實欄所載之如附表一
    所示之藥品、說明書、夾練袋扣案可稽，且扣案如附表一所示之藥品確未經中央
    衛生主管機關之核准即擅自輸入，分別含有Bisacodyl、Hydochlorothiazide、
    Chlorpheniramine、Propranolol、Phenylpropanolamine等禁藥成分及其等重量
    等情，分經本院送請行政院衛生署藥物食品檢驗局檢驗及當庭勘驗其等包裝外觀
    、秤重屬實，此有該局九十年九月十一日藥檢壹字第九０一二九一三號函暨所附
    檢驗成績書、同署九十年十一月三十日衛署藥字第０九０００七００八六號函、
    同署九十一年一月二日衛署藥字第０九０００七九二九０號函文各一紙及勘驗筆
    錄一份附卷可佐，堪認被告上開自白確與事實相符，應可採信。本案事證明確，
    被告犯行已堪認定。
二、核被告所為係犯藥事法第八十三條第一項販賣禁藥罪。被告先後多次販賣行為，
    時間緊接，所犯罪名相同，顯係出於概括之犯意為之，為連續犯，應依法以一罪
    論，並加重其刑。爰審酌被告犯罪之動機、目的、手段，所販售之禁藥對於國人
    健康有嚴重不良之威脅及其犯後坦承犯行態度良好等一切情狀，量處如主文所示
    之刑，並諭知易科罰金之折算標準。至扣案如附表一所示之藥品係預備供犯罪所
    用之物，本藥瘦身服用說明書（紅、黃、藍色）一疊及夾練帶一包係供犯罪所用
    之物，均經被告供明在卷，爰依刑法第三十八條第一項第二款規定宣告沒收。末
    查被告前未曾受有期徒刑以上刑之宣告，此有臺灣屏東地方法院檢察署刑案資料
    查註紀錄表及臺灣高等法院被告全國前案紀錄表各一紙附卷可佐，其經此教訓，
    自當知所警惕而無虞再犯，本院綜核各情認上開有期徒刑之宣告，已足策其自新
    ，所宣告之刑，以暫不執行為適當，併依法諭知緩刑二年，用啟自新。
貳、不另為無罪之諭知部分：
一、公訴意旨另稱：被告甲○○意圖營利，基於概括犯意，於前揭事實欄第一項所載
    時地，連續販售如附表二所示之禁藥予不特定人多次以牟利，嗣於九十年年七月
    三十日下午五時許，經警持本院所核發之搜索票，在其位於同鄉○○村○○路二
    巷一號住處內查獲，並扣得其所有如附表二所示之藥品。因認被告涉有藥事法第
    八十三條第一項之販賣禁藥罪嫌云云。
二、按犯罪事實應依證據認定之，無證據不得推定其犯罪事實，不能證明被告犯罪者
    ，應諭知無罪之判決，刑事訴訟法第一百五十四條、第三百零一條第一項分別定
    有明文。又犯罪事實之認定，應憑真實之證據，倘證據是否真實尚欠明確，自難
    以擬制推測之方法，為其判斷之基礎。且認定犯罪事實之證據係指足以認定被告
    確有犯罪行為之積極證據資料而言，該項證據自須適合於被告犯罪事實之認定，
    始得採為斷罪資料。故刑事訴訟上之證明資料，無論其為直接或間接證據，均須
    達於通常一般人均不致有所懷疑，而得確信其為真實之程度，始得據為有罪之認
    定，若關於被告是否犯罪之證明未能達此程度，而有合理懷疑之存在，致使無從
    形成有罪之確信，根據罪證有疑，利於被告之證據法則，即不得據為不利被告之
    認定（最高法院五十三年臺上字第六五六號、二十九年上字第三一０五號、七十
    六年度臺上字第四九八六號及三十二年上字第六七號判例參照）。
三、公訴人認被告涉有販賣禁藥罪嫌，無非係以被告對於上開事實於偵訊時除辯稱：
    伊不知如附表二所示之藥品係禁藥外，餘均坦承不諱。惟查，藥品之販售或服用
    嚴重影響身體健康，一般人為求慎重避免買到假藥，於購買前會先檢視該藥品是
    否有業經衛生主管機關核准之字樣，以確保其來源之合法，並以向合法藥局購買
    為常情。而觀之被告於警訊、偵查中自承：係因有某姓名年籍不詳之成年人向其
    兜售上開藥品，並稱可藉以轉賣賺錢，伊一時圖貪小利，即向其購買等語，顯與
    前述常情相違，被告所辯無非卸責，不足採信云云為其論據。
四、訊之被告對於公訴人所指其販售如附表二所示之禁藥等事實坦承不諱，然查如附
    表二所示之藥品，經送驗結果並未檢出有何禁藥成分，此有前開行政院衛生署函
    文及該署藥物食品檢驗局函文暨所附檢驗成績書附卷可證，被告對此有所誤認，
    所為不利於己之自白，即難認與事實相符而得相信，且公訴人認如附表二所示之
    藥品係屬禁藥，亦與上述送驗結果不符，容有誤會，此外，本院復查無其他積極
    證據足認被告有公訴意旨此部份所指販賣禁藥之犯行，因公訴人認此部分與前揭
    有罪部分，有連續犯之裁判上一罪關係，爰不另為無罪之諭知。
據上論斷，應依刑事訴訟法第二百九十九條第一項前段，藥事法第八十三條第一項，
刑法第十一條前段、第五十六條、第四十一條第一項前段、第七十四條第一款、第三
十八條第一項第二款，罰金罰鍰提高標準條例第二條，判決如主文。
本案經檢察官趙燕利到庭執行職務。
中      華      民      國      九十一      年     三     月     四     日
                                      臺灣屏東地方法院刑事第一庭
                                          法  官  潘正屏
                                                  楊中琪
                                                  林世民
右正本證明與原本無異。
如不服本判決應於收受本判決後送達後十日內向本院提出上訴書狀，其未敘述上訴理
由者，並得於提起上訴後十日內向本院補提理由書狀（均須按他造當事人之人數附繕
本 ）「切勿逕送上級法院」
                                          書記官   薛慧茹
中      華      民      國      九十一      年     三     月     四     日
附錄論罪科刑法條：
藥事法第八十三條第一項：
明知為偽藥或禁藥，而販賣、供應、調劑、運送、寄藏、牙保、轉讓或意圖販賣而陳
列者，處五年以下有期徒刑，得併科新台幣十萬元以下罰金。
